臺灣彰化地方法院刑事判決　　　　　　　　　　　　 九十三年度易字第六五二號
　　公　訴　人　臺灣彰化地方法院檢察署檢察官
　　被　　　告　甲○
　　被　　　告　乙○○
　　被　　　告　丁○○
　　被　　　告　戊○○
　　被　　　告　己○○
右列被告等因竊盜案件，經檢察官提起公訴（九十三年度偵字第三二六四號），本院
判決如左：
        主  文
甲○結夥三人以上竊盜，處有期徒刑柒月。
乙○○結夥三人以上竊盜，累犯，處有期徒刑柒月
丁○○結夥三人以上竊盜，累犯，處有期徒刑捌月。
戊○○結夥三人以上竊盜，處有期徒刑柒月。
己○○結夥三人以上竊盜，累犯，處有期徒刑捌月。
        事  實
一、乙○○前因違反肅清煙毒條例及麻醉藥品管理條例案件，經臺灣高等法院臺中分
    院判處有期徒刑三年二月、二月，應執行有期徒刑三年三月確定（第一案），又
    曾因偽造有價證券案件，經臺灣臺中地方法院判處有期徒刑一年八月確定（第二
    案），二案接續執行，於民國（下同）八十六年十月二十四日假釋出獄付保護管
    束，惟於保護管束期間，因違反保護管束應遵守事項情節重大，經裁定撤銷其假
    釋，令入監所執行殘刑，迄九十一年三月二十五日縮短刑期執行完畢；又丁○○
前因違反毒品危害防制條例案件，經本院判處有期徒刑六月確定，入監執行，於
    九十二年十一月八日執行完畢；再己○○曾因犯家庭暴力之傷害案件，經本院判
    處有期徒刑二月確定，入監執行，甫於九十二年十二月二日執行完畢。詎渠等均
    仍不知悔改，緣丁○○、戊○○與真實姓名、年籍均不詳，綽號為「阿柄」之成
    年男子，於九十三年四月二十二日，共同駕駛車號不詳之灰色福特自小客車行經
    彰化縣埤頭鄉○○路旁之產業道路，見臺灣電力股份有限公司（下稱臺電公司）
    所有之電纜線置放於該處，竟思竊取該電纜線變賣，惟因其等所駕駛之自小客車
    無法裝載該電纜線而作罷，旋於彰化縣竹塘鄉某處，與乙○○、甲○及己○○相
    遇，見甲○駕駛車號Ｃ五－五０一九號自小貨車，竟復萌為自己不法所有之意圖
    ，並基於犯意之聯絡，推由「阿柄」向甲○等人洽借該自小貨車，「阿柄」即向
    甲○等人佯稱：欲以新台幣（下同）二千元之代價，委託其等協助載運三百公斤
    之紅銅等語，甲○、乙○○及己○○見有利可圖，隨即應允，遂由「阿柄」駕駛
    前開福特自小客車搭載丁○○與戊○○在前帶路，甲○則駕駛前開自小貨車搭載
    乙○○、己○○緊跟在後，於同日上午十時三十分許，一同前至彰化縣埤頭鄉○○路旁產業道路合興高幹十一號電線桿處，甲○、乙○○與己○○見該處有臺電
    公司之施工人員，已明知置放於該處之電纜線非「阿柄」等人所有，而係臺電公
    司所有，竟因貪圖私利，而意圖為自己不法之所有，並與丁○○、戊○○與「阿
    柄」共同基於犯意之聯絡，由「阿柄」及甲○在車上待命把風，丁○○、戊○○
    、乙○○及己○○四人則下車，趁現場施工之臺電公司人員不注意之際，徒手將
    臺電公司所有，置放於該處之電纜線（即四七七型交連ＰＥ風雨被覆線）二百七
    十六米，搬運至甲○所駕駛之前開自小貨車上而竊取之，嗣因為臺電公司施工人
    員發現，丁○○與「阿柄」即先行緊急駕車逃逸，戊○○則改搭甲○所駕駛之自
    小貨車，夥同乙○○、己○○緊急逃離現場，四人並一同將所竊得之電纜線載往
    彰化縣花壇鄉變賣，後因臺電公司人員已報警處理，為警於彰化縣花壇鄉○○村
    ○○街四三四號，宋國州所經營之「宏邦資源回收場」內，查獲正與不知情之宋
    國州議價之戊○○，並當場扣得四七七型交連ＰＥ風雨被覆線二百七十六米，而
    循線查悉上情。
二、案經臺電公司訴由彰化縣警察局彰化分局報請臺灣彰化地方法院檢察署檢察官偵
    查起訴。
        理  由
一、訊據被告乙○○、戊○○於本院行準備程序與審理時均坦承右揭犯行不諱；被告
    丁○○則雖坦承有於上揭時、地，與戊○○、乙○○與己○○共同徒手搬運臺電
    公司所有之電纜線二百七十六米之情事，惟矢口否認有何竊盜之犯行，辯稱：當
    天伊係於現場才遇到戊○○等人，伊以為電纜線係戊○○所有而協助搬運，伊並
    無不法所有之意圖云云；被告甲○及己○○則固坦承有於上揭時間，由「阿柄」
    駕駛自小客車搭載丁○○、戊○○，帶領甲○駕駛自小貨車搭載乙○○及己○○
    前至現場，丁○○、戊○○及乙○○三人下車徒手搬運電纜線二百七十六米至甲○所駕駛之自小貨車上，其等並與戊○○、乙○○一同將該電纜線載往設於彰化
    縣花壇鄉○○村○○街四三四號宋國州所經營之「宏邦資源回收場」變賣等情不
    諱，惟均矢口否認竊盜之犯行，被告甲○辯稱：是戊○○佯稱「阿柄」係臺電公
    司員工，有權處理該電纜線，伊方協助搬運，並無竊盜之故意云云；被告己○○
    則辯稱：伊以為該電纜線是阿柄的，且伊僅有下車上廁所，並未協助搬運云云。
    惟查：
（一）按被告以外之人於審判外之言詞或書面陳述，除法律有規定者外，不得作為證
      據，又被告以外之人於審判外之陳述，雖不符刑事訴訟法第一百五十九條之一
      至第一百五十九條之四之規定，而經當事人於審判程序同意作為證據，法院審
      酌該言詞陳述或書面陳述作成時之情況，認為適當者，亦得為證據。當事人於
      法院調查證據時，知有同法第一百五十九條第一項不得為證據之情形，而未於
      言詞辯論終結前聲明異議者，視為有前項同意，刑事訴訟法第一百五十九條第
      一項、第一百五十九條之五分別定有明文。查證人丙○○、宋國州於警詢中之
      證述，雖係被告以外之人於審判外之言詞陳述，為傳聞證據，然被告於本院調
      查證據時，知有上情而仍未於言詞辯論終結前聲明異議，有本院九十三年十月
      五日審判筆錄可稽（見本院卷第三十一頁至第三十八頁筆錄），且本院審酌該
      言詞陳述均係由證人丙○○及宋國州出於自由意識而陳述，所陳述之內容又無
      顯不可信之情事等一切情況，認為適當，依刑事訴訟法第一百五十九條之五規
      定，得採為認定本件犯罪事實之證據，合先敘明。
（二）右揭事實，業據被告乙○○與戊○○迭於本院行準備程序與審理時均坦承不諱
      ，核與證人即臺電公司人員丙○○於警詢中之證述、證人即「宏邦資源回收場
      」負責人宋國州於警詢中之證述，情節均相符，並有贓物認領保管單一紙、照
      片六幀在卷可稽，其等之自白應與事實相符，洵堪採信，被告乙○○與戊○○
      前開竊盜之犯行，應堪認定。
（三）被告丁○○、甲○及己○○雖否認有何共同竊盜之犯行，並分別以前詞置辯，
      然查被告丁○○與同案被告戊○○及綽號「阿柄」之成年男子因見臺電公司所
      有之電纜線置放於產業道路旁，乃起意竊取該電纜線變賣，惟因無適當之載運
      工具而作罷，嗣見被告甲○駕駛自小貨車，遂復萌竊取之犯意，乃以二千元之
      代價委請被告甲○及同行之被告己○○與同案被告乙○○前往協助載運，被告
      甲○及己○○與同案被告乙○○一同前至現場後，發現所欲載運之物品係臺電
      公司所有之電纜線，而非被告丁○○等人所有之物，竟為圖私利，被告己○○
      及同案被告乙○○仍下車與被告丁○○及同案被告戊○○共同搬運該電纜線，
      被告甲○則在車上為其等把風，嗣因為臺電公司人員發現，被告丁○○與「阿
      柄」乃先行駕車逃逸，被告甲○見狀亦駕車搭載被告己○○及同案被告戊○○
      、乙○○緊急逃逸，並共同將所竊得之被覆線載往不知情之資源回收場變賣等
      情，業據證人即共同被告乙○○與戊○○於本院審理時結證明確，核與證人丙○○、宋國州於警詢中之證述，情節均相符，參以證人即共同被告乙○○及戊○○與被告丁○○、甲○及己○○並無夙怨，且其等亦均坦承確有參與本件竊
      盜犯行不諱，自無甘冒另觸犯偽證罪之風險，而刻意設詞誣陷被告丁○○、甲○及己○○之理，況被告甲○於警詢中係供稱：係乙○○向伊等佯稱「阿柄」
      等人係臺電公司人員等語；被告己○○則於警詢中供稱：當時伊在車上睡覺，
      並未下車等語，均核與其等於本院審理時所辯之情節不符，且被告甲○及己○○亦均自承其等均知悉該電纜線係臺電公司所有，且現場亦有臺電公司人員正
      在施工，苟「阿柄」確係臺電公司人員，豈會不先行下車支會在場監工人員？
      甚任由其等將電纜線載往他處變賣？足見被告甲○與己○○所辯，不僅前後不
      一，亦與常情相違，遽難採信，至被告丁○○辯稱：伊係於現場巧遇戊○○，
      並誤認該電纜線係戊○○所有云云，與被告甲○及己○○所供稱：當天係由「
      阿柄」駕車搭載丁○○與戊○○在前帶路，伊等與乙○○共同駕駛自小貨車緊
      跟在後一同至現場等語，不相符合，足見被告丁○○所辯亦與事實不符，無可
      採信，從而，證人乙○○與戊○○於本院審理時所具結證述之情節，自較可信
      ，此外，復有贓物認領保管單一紙、照片六幀在卷可資佐證，被告甲○、己○○及丁○○前開竊盜之犯行，亦堪予認定。
（四）末按刑法上共同正犯之構成所稱意思之聯絡，並不限於事前有所謀議，即僅於
      行為當時有共同犯意之聯絡者，亦屬之，且其表示之方法，亦不以明示通謀為
      必要，即相互間有默示之合致，亦無不可，最高法院七十三年台上字第二三六
      四號判例意旨可資參照，查本件被告甲○、乙○○及己○○係於現場時，始知
      「阿柄」委託其等搬運之電纜線並非「阿柄」有權管理之物，而方知悉「阿柄
      」等人係欲竊取該電纜線等情，已如前述，其等雖並未於事前與被告丁○○、
      戊○○及「阿柄」有所謀議，然其等於行為當時既已知悉被告丁○○、戊○○
      係欲竊取該電纜線，而仍下手搬運，或在場把風，其等顯與被告丁○○、戊○○有共同犯意聯絡至明，揆諸前揭判例意旨，被告甲○、乙○○及己○○自均
      應論以共同正犯，並就全部事實共同負責。
（五）綜上所述，本件事證已臻明確，被告甲○、乙○○、丁○○、戊○○及己○○
      上開犯行，應均堪認定，均應依法論科。
二、核被告甲○、乙○○、丁○○、戊○○及己○○所為，係均犯刑法第三百二十一
    條第一項第四款之結夥三人以上竊盜罪。被告五人就上開犯行間，均具有犯意聯
    絡與行為之分擔，應論以共同正犯。復查乙○○前因違反肅清煙毒條例及麻醉藥
    品管理條例案件，經臺灣高等法院臺中分院判處有期徒刑三年二月、二月，應執
    行有期徒刑三年三月確定（第一案），又曾因偽造有價證券案件，經臺灣臺中地
    方法院判處有期徒刑一年八月確定（第二案），二案接續執行，於八十六年十月
    二十四日假釋出獄付保護管束，惟於保護管束期間，因違反保護管束應遵守事項
    情節重大，經裁定撤銷其假釋，令入監所執行殘刑，迄九十一年三月二十五日縮
    短刑期執行完畢；又被告丁○○前因違反毒品危害防制條例案件，經本院判處有
    期徒刑六月確定，入監執行，於九十二年十一月八日執行完畢；再被告己○○曾
    因犯家庭暴力之傷害案件，經本院判處有期徒刑二月確定，入監執行，甫於九十
    二年十二月二日執行完畢等情，分別有臺灣彰化地方法院檢察署刑案資料查註紀
    錄表及臺灣高等法院被告全國前案紀錄表等件在卷可參，並經本院調閱相關卷證
    核閱屬實，被告乙○○、丁○○及己○○於受有期徒刑之執行完畢後，五年內再
    犯有期徒刑以上之罪，均為累犯，應分別依刑法第四十七條規定，各加重其刑。
    爰審酌被告五人正值青壯之年，不思努力獲取所需，僅為圖一己之私利，即任意
    攫取他人財物，漠視他人財產法益，影響社會秩序，暨考量其等所竊得財物之價
    值、犯罪手段、參與之程度，及其等之素行、生活狀況、智識程度、犯罪後之態
    度等一切情狀，分別量處如主文所示之刑，以示懲儆。
據上論斷，應依刑事訴訟法第二百九十九條第一項前段，刑法第二十八條、第三百二
十一條第一項第四款、第四十七條，判決如主文。
本案經檢察官郭銘禮到庭執行職務。
中      華      民      國    九十三    年      十      月      十八    日
                              臺灣彰化地方法院刑事第一庭
                                       審判長法官   洪  志  賢
                                       法      官   宋  恭  良
                                       法      官   簡  璽  容
右正本證明與原本無異。
如不服本判決，應於判決送達後十日內向本院提出上訴狀( 須附繕本 )。
告訴人或被害人對於判決如有不服具備理由請求檢察官上訴者，其上訴期間之計算係
以檢察官收受判決正本之日期為準。
                                       法院書記官   王  惠  嬌
中      華      民      國    九十三    年      十      月      十九    日
刑法第三百二十一條
犯竊盜罪而有左列情形之一者，處六月以上五年以下有期徒刑：
一、於夜間侵入住宅或有人居住之建築物、船艦或隱匿其內而犯之者。
二、毀越門扇、牆垣或其他安全設備而犯之者。
三、攜帶兇器而犯之者。
四、結夥三人以上而犯之者。
五、乘火災、水災或其他災害之際而犯之者。
六、在車站或埠頭而犯之者。
前項之未遂犯罰之。
